【裁判字號】    97,交聲,2299
【裁判日期】    971118
【裁判案由】    違反道路交通管理處罰條例聲明異議
【裁判全文】
臺灣臺北地方法院交通事件裁定        97年度交聲字第2299號
原處分機關  交通部公路總局臺北區監理所板橋監理站
異  議  人
即受處分人  甲○○
上列異議人即受處分人因違反道路交通管理處罰條例案件，對於
交通部公路總局臺北區監理所板橋監理站於中華民國九十七年八
月二十一日所為之板監裁字第裁41-AEW707818號處分（原舉發通
知單案號：北市警交字第AEW707818號）聲明異議，本院裁定如
下：
    主  文
異議駁回。
    理  由
一、異議意旨略以：異議人即受處分人甲○○於民國九十七年七
    月二十三日，騎乘AZY－八三六號重型機車行經台北市○○○
    路○段時，被員警攔停舉發異議人有一邊騎車一邊使用手持
    式行動電話通話之違規行為，然當時異議人頭戴包覆式之全
    罩安全帽，且行動電話亦無免持聽筒之功能，於此情況下顯
    無法使用手持式之行動電話，為此對原處分不服，而聲明異
    議等語。
二、按機器腳踏車駕駛人行駛於道路時，使用手持式行動電話進
    行撥接或通話者，處新臺幣（下同）一千元罰鍰，道路交通
    管理處罰條例第三十一條之一第二項定有明文。
三、經查：證人即舉發本件之警員乙○○於本院調查時具結證稱
    ：當時我是在羅斯福路五段一二九號勤簽表時，將表放回簽
    章表袋子，回頭看到一個騎士騎重型機車，右手扶車把，左
    手靠近耳朵，我就騎上我自己的機車追上去，在其左後方確
    定他是講電話違規後將其攔停，地點是在羅斯福路五段七五
    號。…我能確定他左手是扶在耳朵旁邊，但是追的過程裡面
    無法看到是否有拿行動電話，但我將他攔下時，看到他確實
    有拿著行動電話。…記得看到他的左手是在安全帽下面等語
    明確。而異議人亦自承當天遭警察攔下時，手上確實拿著行
    動電話；再參酌一般騎士縱然頭戴全罩式安全帽，安全帽與
    耳朵間仍容有空隙，可將行動電話塞在耳邊通話，足見證人
    乙○○證稱異議人的左手是在安全帽下面，左手扶在耳朵旁
    邊講電話等語，應堪採信。再者，異議人自陳其於案發時使
    用之手機門號為0000000000號，而經本院向中華電信股份有
    限公司調取該門號於案發當日之通聯紀錄後，發現該門號於
    九十七年七月二十三日下午二時十一分四十三秒起有通話紀
    錄，通話時間為四十秒，於九十七年七月二十三日下午二時
    十二分四十二秒有通話紀錄，通話時間為０秒，而基地臺位
    址皆為臺北市文山區○○○路○段十五號五樓樓頂，有該門
    號之通聯紀錄一份在卷可稽。又該基地臺位置即在前述違規
    地點附近，復有卷附之電子地圖一份在卷可參。又參酌警員
    從看到異議人違規，到攔停舉發、要求異議人拿出證件、填
    寫罰單等過程，均需耗費相當之時間，且警員係根據其手錶
    顯示之時間，填寫違規之時間，就時間之精準度又或容有部
    分之差異，故舉發通知單上記載之違規時間為該日下午二時
    十七分，雖與前揭通聯紀錄顯示之通話時間有部分差距，但
    參酌證人乙○○證述之異議人違規情節，核與上述通話基地
    台顯示之位址相符，可見異議人確有在案發地點附近通話之
    事實，應可認定。異議人辯稱其戴全罩式安全帽，且無免持
    聽筒功能，無法於行進間通話等情，核與卷內事證及日常生
    活經驗不符，並不足採。從而，原處分機關依道路交通管理
    處罰條例理處罰條例第三十一條之一第二項規定，裁處異議
    人罰鍰一千元，核無違法或不當情形，本件聲明異議為無理
    由，應予駁回。
四、據上論斷，應依道路交通管理處罰條例第八十七條第二項，
    道路交通案件處理辦法第十九條，裁定如主文。
中    華    民    國     97     年    11    月   18   日
                        交通法庭  法  官  游士珺
上正本證明與原本無異。
如不服本裁定，應於裁定送達後5日內向本院提出抗告狀。
                                  書記官  林素霜
中    華    民    國    97    年    11    月    20    日


司法院資訊處製作；財團法人民間司法改革基金會備份。
